【裁判字號】    89,易,3275
【裁判日期】    891108
【裁判案由】    侵占
【裁判全文】
臺灣臺中地方法院刑事判決                        八十九年度易字第三二七五號
    公  訴  人  臺灣台中地方法院檢察署檢察官
    被      告  丙○○
右列被告因侵占案件，經檢察官提起公訴 (八十九年度偵字第一００四七號），本院
判決如左：
    主  文
丙○○連續意圖為自己不法之所有，而侵占對於業務上所持有之物，處有期徒刑捌月
，緩刑參年，緩刑期內付保護束。
    事  實
一、丙○○係愛無限ＫＴＶ之收費員，負責替愛無限ＫＴＶ收取客戶簽帳消費而逾期
    未清償之欠款，為從事業務之人，竟基於概括之犯意，將業務上所持有，於八十
    九年五月間分別向客戶乙○○所收取之新台幣（下同）七萬一千八百元、客戶陳
    政輝收取之一萬八千九百元、蔣政修收取之一萬九千元、丁○○收取之五千元、
    林炯堂收取之二萬二千元及抵償之行動電話一支，侵占入己而未依約繳回愛無限
    ＫＴＶ。
二、案經愛無限ＫＴＶ負責人甲○訴請臺灣臺中地方法院檢察署檢察官偵查起訴。
    理  由
一、訊據被丙○○固坦承係愛無限ＫＴＶ收費員，有為愛無限ＫＴＶ收取客戶欠款之
    事實，惟矢口否認有何占犯行，辯稱：他於收取前開欠款後，因找不到愛無限Ｋ
    ＴＶ負責人即告訴人甲○，且他收畢前開欠款後翌日又要赴大陸，故才未將所收
    取之欠款交予甲○，並無侵占之意云云。惟查：前開事實業據告訴人甲○指訴綦
    詳，核與証人即愛無限ＫＴＶ客戶丁○○、林炯堂供述情節相符。再被告並未將
    赴大陸之事實告知告訴人等情，業據告訴人供明在卷。苟被告無侵占之意圖，何
    不於收畢每筆欠款後，即交付告訴人？又何以收齊欠款後即赴大陸而未告知告訴
    人？另告訴人於本院雖先稱被告於八十九年十月自大陸返台後，有將前開收取之
    欠款交她。惟嗣稱因她與被告之母係好友，故開庭時才稱被告已還錢，事實上被
    告並未還錢，並表示不願追究被告。是告訴人應無誣攀被告之理。是被告前開所
    辯，尚不足採。本件事證明確，被告犯行堪予認定。
二、核被告所為，係犯刑法第三百三十六條第二項之侵占業務上持有物罪。被告所為
    數行為，時間緊接，所犯構成要件相同之罪名，顯係基於概括之犯意為之，為連
    續犯，爰依刑法第五十六條之規定以一罪論，並加重其刑。爰審酌被告之品行、
    與告訴人之關係、所侵占之金額、犯罪後已取得告訴人諒解，表示不願追究等一
    切情狀，量處如主文所示之刑，以資懲儆。末查被告前未曾受有期徒刑以上刑之
    宣告，有台灣高等法院被告全國前案紀錄表在卷可按，其經此教訓，當知警惕而
    無再犯之虞，本院綜核各情，認所宣告之刑，以暫不執行為適當，爰諭知緩刑三
    年，並於緩刑期內付保護管束。
三、據上論斷，應依刑事訴訟法第二百九十九條第一項前段，刑法第五十六條、第三
    百三十六條第二項、第七十四條第一款、第九十三條第一項，罰金罰鍰提高標準
    條例第一條前段，判決如主文。
本案經檢察官林奕文到庭執行職務。
中      華      民      國    八十九    年     十一     月      八      日
                                 台灣台中地方法院刑事第一庭
                                     法  官 鄭 文 祺
右正本證明與原本無異。
如不服本判決，應於判決送達後十日內向本院提出上訴狀，上訴於臺灣高等法院臺中
分院( 須附繕本 )。
                                     書記官
中      華      民      國    八十九    年     十一     月      八    日
附錄論罪科刑法條
刑法第三百三十六條第二項
對於業務上所持有之物，犯前條第一項之罪者，處六月以上五年以下有期徒刑，得併
科三千元以下罰金。


司法院資訊處製作；財團法人民間司法改革基金會備份。
